# 长期股权投资和金融资产重分类

提问人：0020 时间：2013-04-10 17:42:57
A公司持有B公司（非上市公司）30%股份，用权益法核算，现在A公司管理层准备出售B部分股权（假定有明确意图）。请问A公司能把拟出售的B公司股权转为可供出售的金融资产吗？

回答人：chenyiwei
不可以。目前的准则对权益性投资的核算主要还是基于本企业与被投资企业之间关系的性质，而不是基于管理层的持有意图。因此对联营企业的股权整体上应采用权益法核算，不能一部分采用权益法核算，另一部分采用金融资产模式核算。

回答人：chenyiwei
回复 0020 的帖子
《讲解 2010 》P35：
长期股权投资在持有期间，根据投资企业对被投资单位的影响程度及是否存在活跃市场、公允价值能否可靠取得等情况，分别采用成本法及权益法进行核算。在个别财务报表中，对子公司、合营企业、联营企业投资按成本法或权益法核算，不允许企业选择按照《企业会计准则第 22 号——金融工具确认和计量》核算。